【裁判字號】    97,訴,258
【裁判日期】    970512
【裁判案由】    違反毒品危害防制條例
【裁判全文】
臺灣雲林地方法院刑事判決               97年度訴字第258號
公  訴  人  臺灣雲林地方法院檢察署檢察官
被      告  甲○○
                      （現另案在臺灣雲林第二監獄執行中）
上列被告因違反毒品危害防制條例案件，經檢察官提起公訴（96
年度毒偵字第1596、1630號、97年度毒偵字第55號），被告於準
備程序中就被訴事實為有罪之陳述，經告知簡式審判程序意旨，
並聽取當事人之意見後，本院合議庭裁定改由受命法官獨任以簡
式審判程序審理，判決如下：
    主  文
甲○○施用第一級毒品，累犯，處有期徒刑拾月；又施用第二級
毒品，累犯，處有期徒刑捌月；又施用第一級毒品，累犯，處有
期徒刑拾月，扣案之海洛因（淨重零點貳捌公克，空包裝重零點
壹玖公克，含包裝袋壹個）沒收銷燬之，扣案之注射針筒壹支沒
收之；又施用第二級毒品，累犯，處有期徒刑捌月，扣案之甲基
安非他命（淨重零點貳柒玖玖公克，驗餘淨重零點貳伍伍伍公克
，含包裝袋壹個）沒收銷燬之。應執行有期徒刑壹年拾月，扣案
之海洛因（淨重零點貳捌公克，空包裝重零點壹玖公克，含包裝
袋壹個）及甲基安非他命（淨重零點貳柒玖玖公克，驗餘淨重零
點貳伍伍伍公克，含包裝袋壹個）均沒收銷燬之，扣案之注射針
筒壹支沒收之。
    犯罪事實及理由
壹、程序事項：
    本件經被告甲○○於準備程序期日為有罪之陳述，經受命法
    官告知簡式審判程序之旨，並聽取當事人之意見後，本院認
    無不得或不宜改依簡式審判程序進行之處，爰依刑事訴訟法
    第273 條之1 第1 項，裁定由受命法官獨任進行簡式審判程
    序，則依據刑事訴訟法第273 條之2 、同法第159 條第2 項
    之規定，不適用傳聞法則有關限制證據能力之相關規定；並
    得依同法第310 條之2 之準用同法第454 條之規定製作略式
    判決書，依法僅需記載犯罪事實、證據名稱及應適用之法條
    ，並得以簡略方式為之，合先敘明。
貳、實體事項：
一、構成犯罪事實：
    甲○○前因施用毒品案件，經觀察、勒戒後，認無繼續施用
    毒品傾向，於民國91年5 月23日釋放，並由臺灣雲林地方法
    院檢察署檢察官於91年5 月23日，以91年度毒偵緝字第50號
    為不起訴處分確定。復分別因施用第二級、第一級毒品及竊
    盜案件，經本院各以92年度易字第391 號、93年度訴字第16
    9 號及93年度簡字第111 號分別判處有期徒刑7 月、8 月及
    5 月確定，3 罪接續執行，甫於95年1 月9 日執行完畢。詎
    猶不知悔改，於上開觀察、勒戒執行完畢釋放後5 年內，又
    基於施用第一級、第二級毒品之犯意，分別為下列施用毒品
    行為：
    (一)於96年9 月8 日中午，在其位於雲林縣斗六市○○里○○
      街21號7 樓住處，以將毒品海洛因摻水置入注射針筒，再
      注射手臂血管之方式，施用第一級毒品海洛因1 次。
    (二)於96年9 月8 日中午，在上址住處，以將毒品甲基安非他
      命置入玻璃吸食器內燒烤，吸食其煙氣之方式，施用第二
      級毒品甲基安非他命1 次。
    (三)於96年10月16日上午5 、6 時許，在上址住處，以將毒品
      海洛因摻水置入注射針筒，再注射手臂血管之方式，又施
      用第一級毒品海洛因1 次。
    (四)於96年10月16日上午5 、6 時許，在上址住處，以將毒品
      甲基安非他命置入玻璃吸食器內燒烤，吸食其煙氣之方式
      ，復施用第二級毒品甲基安非他命1 次。
    嗣因另涉竊盜等案件，於96年9 月8 日晚上10時15分許，在
    雲林縣斗六市○○○路「德安橋」旁，為警當場查獲，經甲
    ○○同意採集尿液送驗後，結果呈甲基安非他命及嗎啡陽性
    反應。又因另涉竊盜案件，於96年10月16日上午9 時30分許
    ，在雲林縣虎尾鎮下溪里大庄84之1 號前，為警當場查獲，
    並扣得其所有之第一級毒品海洛因（淨重0.28公克，空包裝
    重0.19公克，含包裝袋1 個）及甲基安非他命各1 包（淨重
    0.2799公克，驗餘淨重0.2555公克，含包裝袋1 個），及施
    用第一級毒品海洛因用之注射針筒1 支，經甲○○同意採集
    尿液送驗後，結果仍呈甲基安非他命及嗎啡陽性反應；因其
    所涉竊盜案件，經本院裁定羈押，於96年10月17日，經臺灣
    雲林看守所採集其尿液送驗後，結果仍呈甲基安非他命及嗎
    啡陽性反應，始悉上情。
二、認定犯罪事實所憑之證據名稱：
    (一)雲林縣警察局斗六分局偵查隊查獲煙毒、麻管嫌犯尿液送
      檢真實姓名登記簿及臺灣檢驗科技股份有限公司濫用藥物
      尿液檢驗報告各1 份。
    (二)雲林縣警察局虎尾分局查獲毒品嫌犯尿液送檢真實姓名對
      照表及及臺灣檢驗科技股份有限公司濫用藥物尿液檢驗報
      告各1 份。
    (三)臺灣雲林第二監獄收容人尿液採集作業確認書、檢體採收
      紀錄表及詮昕科技股份有限公司濫用藥物尿液檢驗報告各
      1 份。
    (四)法務部調查局96年11月23日調科壹字第09623079180 號鑑
      定通知書1 份。
    (五)憲兵司令部刑事鑑識中心96年12月10日安鑑字第09600019
      07號鑑驗通知書1 份。
    (六)照片5 張。
    (七)刑案資料查註紀錄表及全國施用毒品案件紀錄表各1 份。
    (八)第一級毒品海洛因（淨重0.28公克，空包裝重0.19公克，
      含包裝袋1 個）及甲基安非他命各1 包（淨重0.2799公克
      ，驗餘淨重0.2555公克，含包裝袋1 個），及被告甲○○
      施用第一級毒品海洛因用之注射針筒1 支扣案。
    (九)被告甲○○於警詢、偵查及本院審理時之自白，且與上開
      積極證據相符，應可採信。
    (十)綜上所述，本件事證明確，被告各次施用毒品之犯行均應
      堪認定。
三、論罪科刑之理由：
    (一)查海洛因，係毒品危害防制條例第2 條第2 項第1 款所定
      之第一級毒品；甲基安非他命，係毒品危害防制條例第2
      條第2 項第2 款所定之第二級毒品。是被告甲○○所為犯
      罪事實(一)、(三)部分，均核係犯毒品危害防制條例第10條第
      1 項之施用第一級毒品罪；所為犯罪事實(二)、(四)部分，均
      核係犯毒品危害防制條例第10條第2 項之施用第二級毒品
      罪。被告各次施用第一級及第二級毒品前後持有第一級及
      第二級毒品之低度行為應分別為施用第一級及第二級毒品
      之高度行為所吸收，均不另論罪。被告所犯上開4 罪罪名
      互異，犯意各別，應分論併罰。
    (二)被告前分別因施用第二級、第一級毒品及竊盜案件，經本
      院各以92年度易字第391 號、93年度訴字第169 號及93年
      度簡字第111 號分別判處有期徒刑7 月、8 月及5 月確定
      ，3 罪接續執行，甫於95年1 月9 日執行完畢，有臺灣高
      等法院被告前案紀錄表1 份在卷可參，其於前開有期徒刑
      執行完畢後，5 年內故意再犯本件有期徒刑以上之罪，均
      為累犯，應分別依刑法第47條第1 項規定，加重其刑。
    (三)爰審酌被告前曾有竊盜等前科，素行並非良好，又經送觀
      察、勒戒後，獲不起訴處分確定，仍因施用毒品案件，多
      次經法院判處罪刑確定，竟再犯本件之罪，顯無悔改之意
      ，及其犯罪之目的單純、手段平和、所生危害非鉅、犯罪
      後坦承犯行態度良好，並考量施用毒品者均有相當程度之
      成癮性及心理依賴性，其犯罪心態與一般刑事犯罪之本質
      並不相同等一切情狀，分別量處如主文所示之刑，並定其
      應執行之刑。
    (四)扣案之第一級毒品海洛因（淨重0.28公克，空包裝重0.19
      公克，含包裝袋1 個）及甲基安非他命各1 包（淨重0.27
      99公克，驗餘淨重0.2555公克，含包裝袋1 個），均應依
      毒品危害防制條例第18條第1 項前段規定，宣告沒收銷燬
      。扣案之注射針筒1 支係供被告施用第一級毒品所用之物
      ，且屬被告所有，業據被告供承在卷，應依刑法第38條第
      1 項第2 款規定，宣告沒收。
四、適用之法律：
    (一)刑事訴訟法第273 條之1 第1 項、第299 條第1 項前段、
      第310 條之2 、第454 條。
    (二)毒品危害防制條例第10條第1 項、第2 項、第23條第2 項
      、第18條第1 項前段。
    (三)刑法第11條前段、第47條第1 項、第51條第5 款、第38條
      第1 項第2 款。
本案經檢察官廖弼妍到庭執行職務。
中    華    民    國    97    年    5     月    12    日
                  刑事第二庭  法  官  廖淑華
以上正本證明與原本無異。
如不服本判決，應於判決收受後10日內，向本院提出上訴狀（須
附繕本）。
                              書記官  張菀純
中    華    民    國    97    年    5     月    12    日
附錄本案論罪科刑法條全文：
毒品危害防制條例第10條：
施用第一級毒品者，處6 月以上5 年以下有期徒刑。
施用第二級毒品者，處3 年以下有期徒刑。


司法院資訊處製作；財團法人民間司法改革基金會備份。
